臺灣高等法院高雄分院刑事判決　　　　　九十一年度上訴字第六一號
　　上訴人　台灣高雄地方法院檢察署檢察官
　　被　告　乙○○
右上訴人因被告搶奪案件，不服臺灣高雄地方法院九十年度訴字第二八二號中華民國
九十一年三月四日第一審判決（起訴案號：臺灣高雄地方法院檢察署八十九年度偵字
第二七二０一號、九十年度偵字第二一七六號，併辦案號：九十年度偵字第三八七五
號、第八六三九號），提起上訴，本院判決如左：
      主      文
原判決撤銷。
乙○○連續意圖為自己不法之所有，而搶奪他人之動產，處有期徒刑壹年陸月。
      事      實
一、乙○○基於意圖為自己不法所有之概括犯意，連續於附表一所示之時間、地點，
    頭戴安全帽騎乘車牌號碼ＯＫＮ─九三一號重型機車，趁如附表一所示之被害人
    不及反應、防備之際，自後搶奪如附表一所示之財物，得手後，以如附表一所示
    之方法處分贓物，嗣於民國八十九年十二月一日十時二十分許，在高雄縣仁武鄉
    ○○村○○○街三二四之一號，為警循線查獲，並起獲如附表一所示之贓物。
二、案經高雄市政府警察局刑警大隊移送檢察官偵查起訴及由高雄市政府警察局移送
    檢察官轉送本院併辦。
      理      由
一、訊據被告乙○○否認有搶奪犯行，辯稱：「在警察局時有二位警察用手打我胸腔
    ，當時我胸口很悶，所以我才會在警訊時承認有搶奪如附表所示被害人的皮包，
    我是幫綽號「阿昌」之男子販賣手機，手機都是「阿昌」交給我的，我沒有搶奪
    如附表一所示被害人的皮包。」等語。
二、經查：被告於警訊時，已坦承行搶附表一編號一至六之犯行；而被告因頭戴安全
    帽，駕駛機車行搶後逃逸，被害人自屬未能看清歹徒面貌，致無法明確指認，然
    被害人戊○○、丙○○、甲○○、壬○○、辛○○、庚○○、己○○等人於警訊
    時，均稱行搶之人體很像被告；復有查獲附表一編號一至七之行動電話共八支，
    此八支行動電話被告坦承係伊分別轉售予葉泰順或留作自用或交由其父孫坤亮使
    （詳如附表所示），堪認被告自白搶得贓物，應屬可採；上述贓物，亦經各被砉
    人領回，有贓物領據附警卷可稽；雖被告於本院供稱贓物是向一阿昌者所買，並
    稱一次向他買了十幾支，證人張麗玉亦於本院證稱：「我看見被告在十月、十一
 月間向人買了很多支手機，我也看見被告拿很多張一千元給人家」；然被告就附
    表一編號三、四、五之手機，係於行搶後不久或當日分次賣予葉泰順，此經葉泰
    順於警訊時供明，應非被告一次買入，故被告及證人張麗玉所謂被告一次買入手
    機云云，應有不實，自難採信，另被告辯稱其警訊係遭刑求；然被告之警訊共有
    五次，日期不同，訊問之員亦不同，被告未具體指出何次訊問時被刑求，已難採
    信，況檢察官偵查初訊時，被告並未為遭刑求之抗辯，即於嗣後警方借提查案解
    還時，被告亦向檢察官明白表示沒有刑求；而警訊筆錄是實在，亦經承辦員警許
    登凱、施啟智偵查中結證明確，且檢察官調閱台灣高雄看守被告入所前受傷患病
    經過自述登記簿，被告並無外傷且亦未有遭刑求之自述，有該登記簿影本可稽，
    故被告所謂警訊時遭刑求，無從認為實在。綜上所述，被告罪證明確，所辯係卸
    責之詞，不足採信，其犯行應可認定。
三、被告所為，核犯刑法第三百二十五條第一項搶奪罪，先後多次犯行，係基於概括
    犯意，犯同一罪名，為連續犯以一罪論，並加重其刑；附表一編號六、七之犯行
    ，雖未經起訴，但與起訴有罪部分，有連續犯裁判上一罪關係，為起訴效力所及
    ，本院應一併論究，原審不察，遽予無罪之諭知，自有未洽，檢察官上訴意旨執
    此指摘原判決不當，為有理由，應予撤銷改判。爰審酌被告犯後無悔意，多次行
    搶，情節非輕及其他一切情狀，量處如主文所示之刑。
四、公訴意旨另以被告有搶奪附表二之犯行，不外以被告及被害人供述為據，雖非無
    見；但查編號一部分，並未查獲任何贓物，被害人丁○○於警訊時並未指被告體
    型很像搶奪之人，則除被告之自白外，無其他任何補強證據足資證明被告有此犯
    行，自不能以自白為被告有罪之唯一證據；另編號二部分，被告並未自白犯行，
    被害人於警訊時亦未指認，復無贓物扣案；此外查無其他事證足資證明被告有上
    述二犯行，此部分被告之犯罪不能證明，因公訴人就此部分與前述有罪部分，以
    裁判上一罪之連續犯起訴，故不另為無罪諭知。
    據上論結，應依刑事訴訟法第三百六十八條，判決如主文。
據上論結，應依刑事訴訟法第三百六十九條第一項前段、第三百六十四條、第二百九
十九條第一項前段、刑法第五十六條、第三百二十五條第一項，判決如主文。
，判決如主文。
本案經檢察官朱文彬到庭執行職務。
中    華    民    國     九十一     年       六       月  十  一     日
                              臺灣高等法院高雄分院刑事第九庭
                                  審判長法官  張明松
                                        法官  任森銓
                                        法官  江泰章
右正本證明與原本無異。
如不服本判決應於收受本判決後十日內向本院提出上訴書狀，其未述上訴理由者，
並得於提起上訴後十日內向本院補提理由書狀（均須按他造當事人之人數附繕本)「
切勿逕送上級法院」。
                                      書記官  郭榮芳
中    華    民    國     九十一     年       六       月     十  二     日
附錄：本判決論罪科刑法條：
刑法第三百二十五條第一項：
意圖為自己或第三人不法之所有，而搶奪他人之動產者，處六月以上五年以下有期徒
刑。
                                                                        Ｆ
